【裁判字號】    95,簡上,99
【裁判日期】    950529
【裁判案由】    毒品危害防制條例
【裁判全文】
臺灣桃園地方法院刑事判決              95年度簡上字第99號
上  訴  人  臺灣桃園地方法院檢察署檢察官
上  訴  人
即  被  告  甲○○
                    9號
上列上訴人因被告違反毒品危害防制條例案件，不服本院刑事庭
於中華民國94年年12月30日以94年度桃簡字第2778號所為之第一
審刑事簡易判決（聲請簡易判決處刑案號：臺灣桃園地方法院檢
察署94年度毒偵字第4586號），提起上訴，暨移送併案審理（同
署95年度毒偵字第310 號、第1126號），本院管轄之合議庭判決
如下：
    主  文
原判決撤銷。
甲○○連續施用第二級毒品，累犯，處有期徒刑陸月，如易科罰
金，以參佰元折算壹日。扣案第二級毒品甲基安非他命壹包（驗
餘毛重零點參肆陸公克）及甲基安非他命殘渣袋壹只（其內毒品
量微無法與袋析離秤重）均沒收銷燬之。扣案削尖鏟子貳支、分
裝吸管貳支均沒收。
    事  實
一、甲○○前因恐嚇取財案件，經本院於民國92年4 月9 日以90
    年度易字第1364號判決判處有期徒刑3 月，上訴後，經臺灣
    高等法院於92年8 月13日以92年度上易字第1543號判決駁回
    上訴確定，嗣於93年1 月8 日易科罰金執行完畢，竟仍不知
    悔改。
二、甲○○前因施用毒品案件，經裁定送觀察、勒戒後，認無繼
    續施用毒品傾向，經臺灣桃園地方法院檢察署檢察官於87年
    9 月7 日以87年度偵字第12186 號為不起訴處分確定。又因
    施用毒品案件，經裁定送觀察、勒戒後，認有繼續施用毒品
    之傾向，經臺灣板橋地方法院以89年度毒聲字第15號裁定令
    入戒治處所施以強制戒治1 年，嗣於89年8 月18日停止戒治
    出監，迄90年1 月10日戒治期滿，未經撤銷停止戒治，視為
    強制戒治處分已執行完畢，其施用第2 級毒品部分並經臺灣
    板橋地方法院於89年4 月12日以89年度易字第963 號判決判
    處有期徒刑4 月，於89年7 月14日確定。詎甲○○並未戒斷
    施用毒品惡習，竟基於施用第2 級毒品甲基安非他命（下稱
    「甲基安非他命」）之概括犯意，連續為下列犯行：
  (一)於94年8 月9 日下午11時20分採尿時起回溯96小時期間內之
    為警查獲前某刻，在某不詳地點，以將甲基安非他命置入吸
    食器燃燒產生霧化煙氣施用之方式，施用甲基安非他命1 次
    ，嗣為警於94年8 月9 日晚上10時20分許，在甲○○位於桃
    園縣蘆竹鄉○○村○ ○○○○街46巷29號住處內查獲，並扣
    得被告持有之甲基安非他命1 包（實稱毛重0.346 公克）及
    其所有用以挖取第2 級毒品之削尖鏟子2 支，經警採其尿液
    送驗，結果呈毒品甲基安非他命陽性反應。
  (二)於94年11月7 日下午6 時40分採尿時起回溯96小時期間內之
    為警查獲前某刻，在桃園縣境內某處，以將甲基安非他命置
    入吸食器燃燒產生霧化煙氣施用之方式，施用甲基安非他命
    1 次，嗣為警於94年11月7 日下午6 時20分許，在桃園縣桃
    園市○○路與民光路口查獲，並扣得被告持有甲基安非他命
    殘渣袋1 只（其內毒品量微無法與袋析離秤重）及其所有供
    施用第2 級毒品使用之分裝吸管2 支，經警採其尿液送驗，
    結果呈毒品甲基安非他命陽性反應。
  (三)於95年2 月9 日某時許採尿時起回溯96小時期間內之為警查
    獲前某刻，在某不詳地點，以將甲基安非他命置入吸食器燃
    燒產生霧化煙氣施用之方式，施用甲基安非他命1 次，嗣為
    警於95年2 月8 日下午11時許，在桃園縣龜山鄉○○○路61
    號對面之土地公廟前查獲，經警採其尿液送驗，結果呈毒品
    甲基安非他命陽性反應。
三、案經桃園縣政府警察局報告臺灣桃園地方法院檢察署檢察官
    偵查後聲請以簡易判決處刑暨移送併案審理。
    理    由
一、按被告以外之人於審判外之言詞或書面陳述，除法律有規定
    者外，不得作為證據；除顯有不可信之情況外，公務員職務
    上製作之紀錄文書、證明文書，及從事業務之人於業務上或
    通常業務過程所須製作之紀錄文書、證明文書，及除前2 款
    之情形外，其他於可信之特別情況下所製作之文書，亦得為
    證據；被告以外之人於審判外之陳述，雖不符前四條之規定
    ，而經當事人於審判程序同意作為證據，法院審酌該言詞陳
    述或書面陳述作成時之情況，認為適當者，亦得為證據。當
    事人、代理人或辯護人於法院調查證據時，知有第159 條第
    1 項不得為證據之情形，而未於言詞辯論終結前聲明異議者
    ，視為有前項之同意，刑事訴訟法第159 條第1 項、第159
    條之4 、第159 條之5 就此分別定有明文。經查：卷附臺灣
    尖端先進生技醫藥股份有限公司出具之濫用藥物檢驗報告、
    臺灣檢驗科技股份有限公司出具之濫用藥物尿液檢驗報告，
    性質上為從事業務之人（即醫生）於業務上或通常業務過程
    所須製作之證明文書、紀錄文書，復無刑事訴訟法第159 條
    之4 第2 款所定顯有不可信之情況與不得作為證據之情形，
    且無證據證明係公務員違背法定程序所取得，依法亦有證據
    能力。又本院送驗之第2 級毒品甲基安非他命殘渣袋檢驗成
    績書、鑑定書各1 紙，性質上雖亦為被告以外之人為審判外
    之書面陳述，依據前開規定，屬於傳聞證據，惟該項證據係
    受命法官依刑事訴訟法第208 條第1 項之規定所為，依同法
    第159 條第1 項規定屬傳聞之例外，有證據能力。
二、訊據被告矢口否認有何施用第2 級毒品甲基安非他命之犯行
    ，辯稱：其未施用甲基安非他命云云。經查：
  (一)按施用甲基安非他命後24小時內，約有使用劑量之百分之70
    由尿中排出；施用安非他命後，總計約有施用劑量之百分之
    九十在三至四天內由尿液排出；是以，依據Vandervenne 等
    人之文獻報導，服用安非他命後，可檢測之時間達5 天，此
    有行政院衛生署管制藥品管理局92年12月2 日管檢字第0920
    009990號函可資參照。
  (二)查被告於上揭時地為警查獲後，經警採其尿液分送臺灣尖端
    先進生技醫藥股份有限公司及臺灣檢驗科技股份有限公司檢
    驗，上開公司以酵素免疫分析法（ＥＩＡ）為初步檢驗及氣
    相層析質譜儀法（ＧＣ／ＭＳ）進行確認檢驗後，結果均呈
    甲基安非他命陽性反應，此有臺灣尖端先進生技醫藥股份有
    限公司出具之濫用藥物檢驗報告2 紙及臺灣檢驗科技股份有
    限公司出具之濫用藥物尿液檢驗報告1 紙附卷可稽。審酌被
    告被查獲後所採尿液，既經上開臺灣尖端先進生技醫藥股份
    有限公司及臺灣檢驗科技股份有限公司，以「氣相層析質譜
    儀分析法」等較精密之實驗方式進行確認檢驗，即已可完全
    排除被告服用其他藥物可能造成之毒品偽陽性反應，此參諸
    法務部調查局第6 處87年9 月22日（87）發技（1） 字第87
    071491號函意旨即明，是以，本院認被告確有於上揭3 次為
    警採尿時起回溯96小時期間內之為警查獲前某刻，各施用甲
    基安非他命1 次之犯行無訛。此外，並有第2 級毒品甲基安
    非他命1 包、內有甲基安非他命之殘渣袋1 只、削尖鏟子2
    支及分裝吸管1 支等物扣案足憑，是被告辯稱其未施用甲基
    安非他命云云，不足採信。至被告復稱其有服癲癇安定之藥
    錠云云，並請本院送驗該等藥錠有無甲基安非他命成分，惟
    審酌被告為警查獲後所採尿液，業經精密之氣象層析質譜儀
    分析法確認無訛，況果被告有服用癲癇症之藥物，惟其成分
    有安定效果，核與甲基安非他命服用後呈興奮狀態迥異，是
    縱被告有服用癲癇症藥物，其尿液亦不致呈甲基安非他命類
    偽陽性反應。從而，被告請求本院將其服用之癲癇症藥物送
    驗，核無必要，附此敘明。
  (三)被告前有如事實欄二所載因施用毒品犯行，而先後接受觀察
    勒戒、強制戒治等處分之執行完畢情形，有臺灣高等法院被
    告前案紀錄表、臺灣桃園地方法院檢察署刑案資料查註紀錄
    表及全國施用毒品案件紀錄表各1 份在卷可按。依上開說明
    ，被告係於上開強制戒治執行完畢釋放後5 年內再犯毒品危
    害防制條例第10條第2 項之罪，依毒品危害防制條例第23
    條第2 項規定，應依法起訴。檢察官予以起訴，即無不合。
  (四)綜此，本案事證已臻明確，被告連續施用甲基安非他命之犯
    行均堪認定，應予依法論科。
三、故核被告所為，係犯毒品危害防制條例第10條第2 項之施用
    第2 級毒品罪。其持有毒品甲基安非他命之低度行為，為其
    施用之高度行為所吸收，不另論罪。被告先後3 次施用毒品
    犯行，時間緊接，方法相同，觸犯構成要件相同罪名，顯係
    基於概括犯意為之，應從1 重論以毒品危害防制條例第10條
    第2 項之罪，並依法加重其刑。另被告前有如事實欄一所載
    之罪刑宣告及刑之執行完畢情形，此有臺灣高等法院被告前
    案紀錄表1 份在卷可參，其於有期徒刑執行完畢後，5 年內
    再犯本件有期徒刑以上刑之罪，為累犯，應依刑法第47條規
    定，遞加重其刑。爰審酌被告犯罪之目的、動機、手段、被
    告曾有施用毒品前科、被告之品行、智識程度、犯罪所生損
    害及被告犯罪後仍矢口否認犯行之態度等一切情狀，量處如
    主文第2 項所示之刑，並諭知易科罰金折算之標準，以示懲
    儆。
四、扣案之甲基安非他命1 包（驗餘毛重0.346 公克），確實含
    有毒品甲基安非他命之成分，及扣案甲基安非他命殘渣袋1
    只（其內毒品量微無法與袋析離秤重），其內所含甲基安非
    他命成分為本案查獲之毒品，均屬違禁物，均應依毒品危害
    防制條例第18條第1 項前段規定沒收銷燬之。至扣案削尖鏟
    子及分裝吸管各2 支，係被告所有供施用甲基安非他命使用
    之物，業據被告於本院審理時陳述在卷，爰依刑法第38條第
    1 項第2 款規定併予宣告沒收之。
五、原審認被告犯行明確，引用毒品危害防制條例第10條第2 項
    、第18條第1 項前段，刑法第11條、第47條、第41條第1 項
    前段，罰金罰鍰提高標準條例第1 條前段、第2 條，量處被
    告有期徒刑5 月，並諭知易科罰金之折算標準，固非無見，
    惟就被告所犯如事實欄「二、(二)、(三)」所示連續施用甲基安
    非他命之犯行，未及審酌，尚有未合。檢察官上訴意旨以被
    告於94年11月7 日起，另涉犯如事實欄「二、(二)」所示犯行
    ，此部分與經原審判決部分，有連續犯之裁判上一罪關係，
    原審未及審酌，請予撤銷，更為適法判決等語，為有理由，
    應由本院第二審予以撤銷原判決，並自為判決，併此敘明。
    至被告上訴意旨辯稱：其未施用甲基安非他命云云，惟查：
    被告所涉連續施用甲基安非他命之犯行，既經本院為前開論
    罪科刑在案，被告徒執前詞上訴，即無理由。
據上論斷，應依刑事訴訟法第455 條之1 第3 項、第369 條第1
項前段、、第364 條、第299 條第1 項前段，毒品危害防制條例
第10條第2 項、第18條第1 項前段，刑法第11條、第56條、第47
條、第41條第1 項前段、第38條第1 項第2 款，罰金罰鍰提高標
準條例第2 條，判決如主文。
本案經檢察官謝雯璣到庭執行職務。
中    華    民    國    95    年    5     月    29    日
                  刑事第九庭  審判長法  官  黃梅淑
                                    法  官  蘇琬能
                                    法  官  胡芷瑜
上正本證明與原本無異。
不得上訴。
                                    書記官  李珈慧
中    華    民    國    95    年    5     月    30    日
論罪法條之依據：
毒品危害防制條例第10條
施用第一級毒品者，處六月以上五年以下有期徒刑。
施用第二級毒品者，處三年以下有期徒刑。


司法院資訊處製作；財團法人民間司法改革基金會備份。
